【裁判字號】    90,台上,327
【裁判日期】    900118
【裁判案由】    盜匪等罪
【裁判全文】
最高法院刑事判決                                  九十年度台上字第三二七號
    上  訴  人  乙○○
                甲○○
右上訴人等因盜匪等罪案件，不服台灣高等法院中華民國八十九年十月二十五日第二
審判決（八十九年度上訴字第二三三七號，起訴案號：台灣新竹地方法院檢察署八十
九年度偵字第一七四三號），提起上訴，本院判決如左：
    主  文
原判決關於強盜部分撤銷，發回台灣高等法院。
其他上訴駁回。
    理  由
一關於發回部分（即盜匪部分）
本件原判決認定上訴人乙○○與其妻即上訴人甲○○，或單獨或共同基於意圖為自己
不法所有之概括犯意，自民國八十六年六月間某日起至八十九年三月十九日止，甲○
○連續七次，乙○○連續六次，在新竹市○○路某飲食店等處，以與友人或商店店主
共同飲酒之際，由乙○○或甲○○趁機以預藏之安眠藥摻入飲料中，供被害人羅蓮只
等人飲用，致使被害人等昏睡不能抗拒而取其等財物，得手後，除被害人胡順棠之皮
包一只，新台幣（下同）六千元未及銷贓外，餘均典當或變賣得款購買安非他命施用
，花用完畢（各次行為時間、地點、方法、被害人、所得財物，詳如原判決附表(一)所
示）等情。因而撤銷第一審關於上訴人等共同連續意圖為自己不法之所有，以藥劑致
使不能抗拒，而取他人之物罪刑之判決，改判仍論處上訴人等共同連續意圖為自己不
法之所有，以藥劑致使不能抗拒，而取他人之物各罪刑（乙○○累犯），固非無見。
惟查：(一)、原判決事實認定乙○○連續盜匪犯行六次、甲○○連續盜匪犯行七次，但
理由二內謂其等盜匪之犯行，乙○○先後七次，甲○○連續八次，不無認定事實與所
載理由矛盾之違誤。(二)、原判決理由三內謂上訴人等就強盜被害人古秀春部分係在八
十六年八月間所犯，第一審認係八十六（原判決誤載八十八）年六月犯案，即有未當
，但原判決附表(一)編號四犯罪時間欄猶記載為八十六年六月間某日，亦有齟齬矛盾之
可議。(三)、原判決於理由內謂上訴人等犯罪事實，均據上訴人等坦白承認，互核二人
所供與被害人羅蓮只、古秀春等於警訊及第一審審理時所指被害情節均相符合云云，
但羅蓮只、古秀春並未於第一審審理時到庭指訴被害情節（見一審卷第三十頁、三二
頁），則原判決所載理由與卷證資料不符，亦屬可議。上訴人等上訴意旨分別指摘原
判決關於強盜部分不當，非全無理由，應認此部分有撤銷發回更審之原因。至甲○○
不另為無罪之諭知部分，因公訴人認與其前開論罪科刑部分，具有裁判上之一罪關係
，爰一併發回，合予明。
二關於駁回部分（即竊盜部分）
按刑事訴訟法第三百七十六條所列各罪之案件，經第二審判決者，不得上訴於第三審
法院，法有明文。本件上訴人乙○○、甲○○因共同竊取吳寶珠所有香菸、飲料及零
錢部分，原審係依刑法第三百二十一條第一項第二款、第三款論處罪刑。查該條係刑
事訴訟法第三百七十六條第二款之案件，依前開說明，既經第二審判決，自不得上訴
於第三審法院，上訴人等竟復一併提起上訴，此部分上訴顯為法所不許，應予駁回。
據上論結，應依刑事訴訟法第三百九十七條、第四百零一條、第三百九十五條前段，
判決如主文。
中      華      民      國     九十     年      一      月     十八     日
                              最高法院刑事第十庭
                                  審判長法官  莊  登  照
                                        法官  洪  明  輝
                                        法官  蔡  清  遊
                                        法官  黃  一  鑫
                                        法官  林  秀  夫
      右正本證明與原本無異
                                              書  記  官
中      華      民      國     九十     年      二      月      五      日


司法院資訊處製作；財團法人民間司法改革基金會備份。
